【裁判字號】    95,訴,91
【裁判日期】    950227
【裁判案由】    毒品危害防制條例
【裁判全文】
臺灣板橋地方法院刑事判決                95年度訴字第91號
公  訴  人  臺灣板橋地方法院檢察署檢察官
被      告  甲○○
上列被告因違反毒品危害防制條例案件，經檢察官提起公訴（94
年度核退毒偵字第2562號），被告於準備程序中先就被訴事實為
有罪之陳述，經告知被告簡式審判程序之旨，並聽取當事人之意
見後，本院合議庭裁定由受命法官獨任依簡式審判程序進行，茲
判決如下：
    主  文
甲○○施用第一級毒品，累犯，處有期徒刑壹年陸月。扣案殘渣
袋柒個內含之第一級毒品海洛因殘渣及第二級毒品安非他命殘渣
（量微未秤重）均沒收銷燬之；扣案之殘渣袋柒個、吸食器壹組
、注射針筒支均沒收之。
    事  實
一、甲○○前於民國（下同）88年間，因施用毒品案件，經依本
    院88年度毒聲字第1516號裁定送觀察、勒戒後，認無繼續施
    用毒品之傾向，由臺灣板橋地方法院檢察署檢察官以88年度
    偵字第5913、5559號為不起訴處分確定，復於89年間，因施
    用毒品案件，經依本院89年度毒聲字第6321號裁定送觀察、
    勒戒後，認有繼續施用毒品之傾向，旋依本院89年度毒聲字
    第6639號裁定入戒治處所施以強制戒治，迄90年5 月1 日，
    依本院90年度毒聲字第1515號裁定停止戒治釋放出所，所餘
    期間付保護管束，迨90年1 月17日，其停止戒治付保護管束
    期間亦已期滿，同時，該案並由臺灣板橋地方法院檢察署檢
    察官向本院聲請簡易判決處刑，經本院以90年度板簡字第42
    號判處有期徒刑4 月確定，甫於91年8 月16日執行徒刑完畢
    （於本件構成累犯），其後於93年間，復因施用毒品案件，
    經本院判處有期徒刑1 年1 月（嗣自94年10月15日起入監執
    行），詎猶不思戒絕毒癮，仍基於施用毒品之犯意，於94年
    9 月12日下午6 點（起訴書誤載為「94年9 月13日凌晨為警
    採尿時回溯26小時、96小時內之某時」），在臺北縣板橋市
    ○○街75巷21號3 樓內（起訴書誤載為「不詳處所」），以
    將海洛因及安非他命混合後置於吸食器內燒烤成煙而吸食煙
    氣之方式，施用第一級毒品海洛因及第二級毒品安非他命1
    次，嗣於94年9 月12日晚間7 時許，為警於上址搜索查獲，
    並在扣得甲○○所有供其施用第一級毒品海洛因及第二級毒
    品安非他命所用之殘渣袋7 個（內含甲○○用餘持有之第一
    級毒品海洛因及第二級毒品安非他命殘渣─量微未秤重）、
    吸食器1 組，暨甲○○所有供其施用第一級毒品海洛因所預
    備之未拆封注射針筒3 支。
二、案經臺北縣政府警察局中和分局報告臺灣板橋地方法院檢察
    署檢察官偵查起訴，再由本院合議庭裁定進行簡式審判程序
    審理。
    理  由
一、按本件被告甲○○所犯為死刑、無期徒刑、最輕本刑為3 年
    以上有期徒刑以外之罪，其於準備程序進行中先就被訴事實
    為有罪之陳述，經告知簡式審判程序之旨，並聽取公訴人、
    被告之意見後，本院合議庭認宜由受命法官獨任進行簡式審
    判程序，爰依刑事訴訟法第273 條之1 第1 項規定，裁定進
    行簡式審判程序，合先敘明。
二、上揭犯罪事實，業據被告甲○○於本院準備程序中及審理時
    坦承不諱，且其於94年9 月13日凌晨零時5 分許，在臺北縣
    政府警察局中和分局偵查隊警詢時為警方所採集之尿液檢體
    ，經送請臺灣檢驗科技股份有限公司遞以EIA 酵素免疫分析
    法初步檢驗、GC/MS 氣相層析質譜儀確認檢驗結果，均呈現
    鴉片類、安非他命類陽性反應，有該公司94年10月6 日濫用
    藥物尿液檢驗報告1 份附卷可稽，此外，被告為警查獲之際
    ，確有扣得如事實欄所載之物品，亦有臺北縣政府警察局中
    和分局搜索、扣押筆錄、扣押物品目錄表影本各1 份及扣案
    物品照片3 幀在卷可稽（其中警方所查扣殘渣袋7 個內之殘
    渣，雖因量微而未鑑驗秤重，惟被告於本院準備程序中自承
    該等殘渣袋係其與友人於查獲當日施用毒品後所遺留者等語
    ，而被告為警查獲時所採集之尿液檢體經送請鑑驗結果，亦
    確呈鴉片類及安非他命陽性反應，據此，自堪認定該等殘渣
    確係本案查獲之第一級毒品海洛因及第二級毒品安非他命）
    。綜上，堪信被告自白確與事實相符。次按關於海洛因與安
    非他命可否併用或混合施用之疑義部分，查海洛因及安非他
    命之吸食方式，依施用者之習慣而有所不同，並無一定模式
    可循。依法務部調查局以往鑑定之經驗，確曾於毒品證物及
    吸食工具等之檢驗發現前二者毒品摻雜之案例，故研判應有
    施用者將前二者同置於吸食器內施用之可能，此有卷附法務
    部調查局91年6 月28日調科壹字第09100425110 號函影本可
    按，是並無何不能混用海洛因及安非他命之經驗法則存在，
    則被告自白其自94年9 月12日下午6 時許有將海洛因及安非
    他命混合施用之行為，亦難謂無此可能性或有顯與常情不符
    之情形而加以排斥，併此敘明。末查被告先前於89年間，因
    施用毒品案件，經依本院89年度毒聲字第6321號裁定送觀察
    、勒戒後，認有繼續施用毒品之傾向，再依本院89年度毒聲
    字第6639號裁定入戒治處所施以強制戒治，迄90年5 月1 日
    ，依本院90年度毒聲字第1515號裁定停止戒治釋放出所，所
    餘期間付保護管束，迨90年11月17日，其停止戒治付保護管
    束期間亦期滿等節，有前揭案件之不起訴處分書、起訴書、
    本院93年度訴字第19 21 號刑事判決書（法學檢索列印本）
    、臺灣板橋地方法院檢察署刑案資料查註紀錄表及臺灣高等
    法院被告前案紀錄表在卷足憑，堪認被告確係於前經觀察、
    勒戒暨強制戒治執行完畢釋放後5 年內，再犯本件施用第一
    級毒品及第二級毒品犯行，核與毒品危害防制條例第23條第
    2 項規定相符，應依法論科。
三、按海洛因、安非他命分別為毒品危害防制條例第2 條第2 項
    第1 款、第2 款所定之第一級毒品及第二級毒品，核被告所
    為，係犯同條例第10條第1 項之施用第一級毒品罪及同條例
    第10條第2 項之施用第二級毒品罪。其施用前、後持有海洛
    因、安非他命之低度行為，均應為施用之高度行為所吸收，
    不另論罪。又被告施用第二級毒品安非他命時，係與第一級
    毒品海洛因混合後同時施用，業如前述，其以一施用行為同
    時觸犯施用第一級毒品及施用第二級毒品2 罪名，為想像競
    合犯，應依刑法第55條前段規定從一重之施用第一級毒品罪
    論處。末查被告於89年間因施用毒品案件，經本院判處有期
    徒刑4 月確定，甫於91年8 月16日執行完畢，有臺灣高等法
    院被告前案紀錄表1 份在卷可查，其於有期徒刑執行完畢後
    5 年內，再犯本案有期徒刑以上之罪，為累犯，應依刑法第
    47條規定加重其刑。爰審酌被告前經觀察、勒戒、強制戒治
    及刑罰之執行完畢後，猶另萌施用毒品犯意，再犯本罪，顯
    見其戒除毒癮之意志薄弱，且未衷心悛悔，漠視法令之禁制
    ，恣意濫用毒品，其行可訾，惟尚知坦承犯行，兼衡其施用
    毒品之種類、期間、次數、動機、目的、手段等一切情狀，
    量處如主文所示之刑，以資懲儆。
四、扣案殘渣袋7 個內含之海洛因及安非他命（量微未秤重），
    均係本案查獲之第一級毒品及第二級毒品，已如上述，爰均
    依毒品危害防制條例第18條第1 項前段規定，諭知沒收銷燬
    之；又扣案之殘渣袋7 個、吸食器1 組及未拆封注射針筒3
    支，均係被告所有供其犯本件施用第一級毒品及第二級毒品
    罪所用或預備之物，業據被告供明在卷，爰依刑法第38條第
    1 項第2 款規定，併予宣告沒收之；另本件警方於查獲時一
    併查扣之電子磅秤1 臺，被告否認為其所有，本院迄查又無
    積極證據證明該磅秤確係供被告犯罪所用之物，爰不予宣告
    沒收，附此敘明。
據上論斷，應依刑事訴訟法第273 條之1 第1 項、第299 條第1
項前段，毒品危害防制條例第10條第1 項、第2 項、第18條第1
項前段，刑法第11條前段、第47條、第55條、第38條第1 項第2
款，判決如主文。
本案經檢察官游鉦添到庭執行職務。
中    華    民    國    95    年    2     月    27    日
                  刑事第六庭  法  官  王屏夏
以上正本證明與原本無異。
如不服本判決，應於判決送達後10日內向本院提出上訴狀。
                              書記官  楊璧華
中    華    民    國    95    年    2     月    27    日
附錄本案論罪科刑法條全文：
毒品危害防制條例第10條：
施用第一級毒品者，處六月以上五年以下有期徒刑。
施用第二級毒品者，處三年以下有期徒刑。


司法院資訊處製作；財團法人民間司法改革基金會備份。
